臺灣高等法院刑事裁定　　　　　　　　100年度聲再字第208號
再審聲請人
即受判決人　林逸修
上列聲請人因公平交易法等案件，對於本院100年度上易字第60
號，中華民國100年4月28日第二審確定判決（原審案號：臺灣臺
北地方法院99年度自字第102號），聲請再審，本院裁定如下：
    主  文
再審之聲請駁回。
    理  由
一、聲請再審意旨略以：聲請人即受判決人林逸修於原審審理時
    提供正品蘇菲長頸鹿相片及自國外買回之蘇菲長頸鹿正品相
    片，以及英國、荷蘭經銷商之回信，足堪證明聲請人販售之
    蘇菲長頸鹿固齒器為真品，而該真品上並無編碼烙印之情形
    ，原審漏未斟酌前開證據，否則當可得出「有編碼烙印並非
    蘇菲長頸鹿正仿品之辨識依據」之結論，因此聲請人於德蔻
    天然有機產品有限公司（下稱德蔻公司）公司網頁回應刊載
    「近來，蘇菲代理商，以發放長頸鹿腳上有編號烙印才是正
    品的不實消息，明顯誤導消費者，圖利自家商品」等詞，乃
    真實之陳述；又當時係自訴人唯誠國際有限公司（下稱唯誠
    公司）先於網路上刊登公告稱可以數字碼辨識正、仿品，影
    響消費者對正、仿品之判斷，聲請人始基於自身取得之商品
    經驗，澄清自訴人所散佈之錯誤訊息，並非惡意攻訐或質疑
    自訴人之商品為仿品。爰依刑事訴訟法第421條規定，請准
    予裁定再審等語。
二、按不得上訴於第三審法院之案件，其經第二審確定之有罪判
    決，如就足生影響於判決之重要證據漏未審酌者，得為受判
    決人之利益聲請再審。刑事訴訟法第421 條定有明文。所謂
    「足生影響於判決之重要證據漏未審酌」，係指該證據業經
    提出，但法院未予調查或經聲請調查而未予調查，致於確定
    判決漏未審酌，且該證據如經審酌採取，顯足生影響該判決
    之結果，並應為受判決人有利之判決始足當之。所謂「重要
    證據」，必須該證據已足認定受判決人應受無罪、免訴、或
    輕於原審所認定之罪名方可，如不足以推翻原審所認定罪刑
    之證據，即非足生影響於原判決之重要證據；且當事人所提
    出之證據，不足以影響判決結果，或經第二審法院依調查結
    果，本於論理法則、經驗法則，取捨而不予採取者，即難據
    以開始再審之程序。即以「足生影響於判決之重要證據漏未
    審酌」為理由，必該證據已於判決前已經提出，卻漏未審酌
    ，且該證據確為真實，而足以為受判決人有利之判決方可，
    若不足以推翻原確定判決所認定罪刑之證據，即非足生影響
    於原判決之重要證據。
三、經查：
(一)原確定判決認定聲請人確有為了提高德蔻公司所販售「蘇菲
    長頸鹿固齒器」在市場之競爭力並藉以削減自訴人唯誠公司
    就前開開產品在市場占有率之事業競爭目的，於德蔻公司網
    站之網頁張貼、散布文字而指摘足以毀損自訴人唯誠公司營
    業信譽之不實情事，係據聲請人於第一審審理中供承不諱，
    核與證人即德蔻公司登記負責人林西池之證述相符，並有德
    蔻公司之網頁資料、法國Vulli公司出具之代理商證書、證
    明書及其中文譯本、原法院所屬律衡民間公證人事務所99
    年度北院民公晉字第500189號公證書、消費者於自訴人公司
    網頁之留言及相關網路討論留言資料等件可資佐證，洵堪認
    定。就聲請人於原判決審理中否認犯行，辯稱：其僅是將查
    證結果寫出來告知消費者而已，並無打擊自訴人之商譽或誹
    謗自訴人之意思云云，原確定判決理由欄則敘明：前開商品
    上烙印之編號識別碼，確係由法國原廠所打上，而非自訴人
    私自烙印，此有法國Vulli公司於99年4月2日所出具聲明保
    證自訴人唯誠公司代理銷售之前開商品上烙印之編號識別碼
    ，均為法國打上的等情可證，而聲請人所辯稱有向法國原廠
    及其他國家代理商查證乙節，然觀諸德蔻公司負責人林西池
    於另案提出2份詢問其他國家代理商原廠系爭產品有無烙印
    編號之電子郵件，時間分別為99年5月14日及17日，均在聲
    請人於99年4月間發表上開文字之後，可見聲請人在德蔻公
    司網站之網頁上發表上開文字時並未經合法查證，聲請人在
    未經合法查證之前即擅自發表上開文字，意指自訴人自法國
    Vulli公司原裝進口且以紙盒包裝之系爭產品上之編碼係唯
    誠公司自行取出後加工印上，加工過程可能使用非食用性顏
    料，造成產品污染且有可能引發中毒，且自訴人自稱系爭產
    品有編號烙印者為正品並非真實，自訴人係有意誤導消費者
    及圖利自家商品等不實訊息等情，已足使消費者對自訴人所
    販售之系爭產品產生疑慮並足以損害唯誠公司之名譽及營業
    信譽等由甚詳。本件聲請意旨指摘原判決未加審酌部分，業
    經原確定判決就認定事實所依憑之證據詳予說明，所為論斷
    核與經驗法則、論理法則無違。而法院依憑論理法則及經驗
    法則，本其自由心證對證據予以取捨及判斷所為之結果，屬
    其職權之適法行使，尚與漏未審酌有間。況聲請人所執再審
    理由，係就原確定判決之法院審理時已主張或辯解之部分再
    為爭執，顯非有重要證據漏未審酌之情形。
(二)綜上所述，再審聲請人所指事項及所述理由，僅執陳詞否認
    有前開之犯行，就犯罪事實之有無再事爭執，或就原確定判
    決法院證據取捨之職權行使，依憑己見任意指摘，即與刑事
    訴訟法第421條所定足生影響於判決之重要證據漏未審酌之
    再審要件不合，自難認為有再審之理由。是其聲請再審為無
    理由，應予駁回。
據上論斷，依刑事訴訟法第434條第1項，裁定如主文。
中    華    民    國   100    年    7     月    11    日
                  刑事第五庭  審判長法  官  李英勇
                                    法  官  崔玲琦
                                    法  官  劉秉鑫
以上正本證明與原本無異。
不得抗告。
                                    書記官  蔡宜蓁
中    華    民    國   100    年    7     月    12    日